# 同一控制下子公司注销的会计处理

提问人：ОoSunnyシシ 时间：2020-02-14 01:27:04
咨询一下陈老师，同一控制下子公司注销，注销当年是否需要并子公司的利润表和现金流量表？合并日之前从资本公积还原的留存收益如何处置？利润表与资产负债表的未分配利润不勾稽如何进行会计处理？合并报表层面确认的投资收益，是否应为注销日子公司账面净资产值-合并层面按权益法确认子公司的投资收益的总额？感谢陈老师指导！！！

回答人：chenyiwei
仍需合并该子公司的利润表和现金流量表直到注销完成之日。注销后，虽然该子公司不再体现在合并范围内，但此前合并报表层面从资本公积中恢复留存收益的分录仍需延续编制。
子公司的注销并不是股权对外处置，所以合并报表层面不应确认投资收益，而是根据清算注销的具体方法，确认资产处置损益、负债清偿损益、人员遣散导致确认辞退福利的管理费用等。

提问人：ОoSunnyシシ 时间：2020-02-24 08:05:28
谢谢陈老师，那母公司单体层面，清算价值大于投资成本的差额是在投资收益还是资产处置损益中核算？

回答人：chenyiwei
投资收益。